# 请教陈版，剩余股权公允价值与净资产公允价值是一个基准吗？

提问人：pencil23 时间：2012-05-16 11:42:46
讲解 2010 里面，处置长期股权投资案例3-19中提到， 2×10年 6 月 30 日，A公司处置了持有的B公司的部分股权（占B公司股份的40%），取得处置价款8 200万元，处置后A公司对B公司的持股比例降为20%，丧失了对B公司的控制权，这20%股权的公允价值为 4 200 万元；当日，B公司可辨认净资产账面价值为10 400万元，公允价值为10 900万元。B公司在20×7年 5 月 1 日至2×10年 6 月 30 日之间实现的净利润为 800 万元，其他综合收益为 300 万元。 这其中，20%股权对应的公允价值 4200 万元与按净资产公允价值 10900 万元x 20% = 2180万元不一致，也就是说股权公允价值与净资产公允价值并不是一个基准，如果B公司不是上市公司，那么该部分股权的公允价值的计量基础是什么呢？
该贴已经同步到 pencil23的微博

回答人：chenyiwei
回复 pencil23 的帖子
剩余股权的公允价值是制剩余股权作为一个整体的企业价值，不仅仅包含其中的可辨认净资产公允价值，还包括这部分股权对应的商誉或者负商誉因素。